臺灣高等法院花蓮分院民事裁定　　　　　100年度勞抗字第1號
抗　告　人　翁振育
　　　　　　陳志峰
　　　　　　林寶彩
　　　　　　王秋容
相　對　人　榮民工程股份有限公司
法定代理人　劉萬寧
上列抗告人因與相對人間確認僱傭關係存在事件，對於臺灣花蓮
地方法院中華民國99年11月30日99年度重勞訴字第1號裁定，提
起抗告，本院裁定如下：
    主  文
抗告駁回。
抗告訴訟費用由抗告人負擔。
    理  由
一、抗告意旨略以：僱傭關係存在與否之關係未明，為實體法問
    題，不能據為定管轄之標準。抗告人陳志峰及王秋容於最末
    次與相對人約定負責之工程分別為碧海水力發電I～A標工
    程之文書工作及品管工作，該工程位於花蓮縣秀林鄉，則無
    論以抗告人提供勞務之履行地，或以相對人給付報酬之履行
    地，皆應由臺灣花蓮地方法院管轄，是以，該法院確有管轄
    權。本件為抗告人請求確認兩造之僱傭契約關係存在之訴，
    尤其牽涉僱傭契約關係究屬定期或不定期契約。抗告人之勞
    務提供地在花蓮，自應以臺灣花蓮地方法院作為管轄地。原
    裁定未審酌此情逕為移轉管轄，自有違誤云云。
二、按管轄權之有無，應依原告主張之事實，按諸法律關於管轄
    之規定而為認定，與其請求之是否成立無涉，最高法院65年
    台抗字第162號著有判例。次按訴訟，由被告住所地之法院
    管轄；對於私法人或其他得為訴訟當事人之團體之訴訟，由
    其主事務所或主營業所所在地之法院管轄；民事訴訟法第1
    條、第2條第2項定有明文。又因契約涉訟者，如經當事人定
    有債務履行地，得由該履行地之法院管轄，民事訴訟法第12
    條亦有明文；此乃民事訴訟法關於因契約涉訟特別審判籍之
    規定，是項約定雖不以書面或明示為必要，即言詞或默示為
    之，亦非法所不許，惟仍必須當事人間有約定債務履行地之
    意思，始有該條之適用。而管轄權之有無，雖為受訴法院應
    職權調查之事項，惟當事人對此訴訟成立要件之舉證責任仍
    不因而免除。查本件經本院審究抗告人提出之全卷資料，並
    無任何關於抗告人所主張之兩造間就上開委任契約履行地有
    明確達成協議之約定，抗告人復未提出系爭契約以資證明，
    顯見兩造間就本件委任契約之履行地所在何處，是否曾為一
    致之約定，非無疑義。反觀抗告人4人所負責榮民工程股份
    有限公司之工程，其地點每每因不同工程而所在地各異，皆
    無指定其契約履行地。原法院以抗告人提供勞務之地區非均
    限於該院轄區，且相對人之營業所係設於臺北市中山區，抗
    告人向無管轄權之原法院起訴，顯係違誤，乃依民事訴訟法
    第28條第1項之規定，將本件裁定移送臺灣臺北地方法院，
    依前開說明，於法尚無不合。抗告意旨指摘原裁定不當，求
    予廢棄，自難認為有理由，應予駁回。
據上論結，本件抗告為無理由，依民事訴訟法第495條之1第1項
、第449條第1項、第95條、第78條、第85條第1項前段，裁定如
主文。
中    華    民    國    100    年    1    月    20    日
                  民事庭審判長 法  官 謝志揚
                               法  官 林慶煙
                               法  官 張健河
以上正本係照原本作成。
本裁定除以適用法規顯有錯誤為理由外，不得再抗告。如提起再
抗告，應於收受送達後10日內委任律師為訴訟代理人向本院提出
再抗告狀（均須按他造當事人之人數附繕本）。並繳納再抗告費
新台幣１千元。
中    華    民    國   100    年    1     月    21    日
                               書記官 徐文彬